# 请教陈版，关于关联方的识别与认定的问题

提问人：gpqg 时间：2022-07-27 15:44:17
陈版：
甲公司对乙公司具有重大影响级别；
乙公司能控制A公司、乙公司对B公司共同控制、乙公司对C公司是重大影响。
那么此时甲与A公司属于关联方，那么甲与B公司、甲与C公司是否属于关联方呢？
谢谢陈版！

回答人：chenyiwei
甲与B构成关联方关系；甲与C不构成关联方关系。
控制和共同控制均可以逐层向下传递，因此在判断关联方关系时，应将一个主体与其可控制或共同控制的其他主体、与其同受同一最终控制方控制的其他主体，以及可对其施加控制或共同控制的主体作为一个整体考虑。但重大影响不能逐层向下传递，只对本层有效，因此联营企业的联营企业不是本企业的关联方。

提问人：闲 不住 时间：2022-08-17 14:04:22
陈老师，在追问一句，案例里面如果乙公司还有个母公司丁，那甲与丁是不是也构成关联方？另外，控制和共同控制均可以逐层向下传递，因此在判断关联方关系时，应将一个主体与其可控制或共同控制的其他主体、与其同受同一最终控制方控制的其他主体，以及可对其施加控制或共同控制的主体作为一个整体考虑。按照这种说法，共同控制的两个合营方之间是不是也构成关联方呢，因为合营企业与其中一个合营方作为一个整体考虑的话，那岂不是能推出两个合营方之间构成关联方？请陈老师释疑，谢谢

回答人：chenyiwei
甲和丁一般理解不构成关联方。同一共同经营或合营企业的两个合营方之间也不构成关联方。